【裁判字號】    92,毒抗,141
【裁判日期】    920331
【裁判案由】    毒品危害防制條例
【裁判全文】
臺灣高等法院刑事裁定                            九十二年度毒抗字第一四一號
    抗  告  人
    即  被  告  甲○○
右抗告人因毒品危害防制條例強制戒治案件，不服台灣桃園地方法院，中華民國九十
二年一月二十日第一審裁定（九十一年度毒聲字第三二一一號），提起抗告，本院裁
定如左：
    主  文
抗告駁回。
    理  由
一、聲請意旨略以：被告甲○○前因施用毒品案件，分別經裁定送觀察、勒戒後，均
    認無繼續施用之傾向，業經臺灣新竹地方法院檢察署檢察官先後於民國（下同）
    八十八年六月二十二日、八十九年一月二日，分別以八十八年度偵字第四四九一
    號、八十八年度毒偵字第四八四號為不起訴處分確定後，復因施用毒品案件，經
    裁定送強制戒治並提起公訴，經臺灣新竹地方法院於八十九年十月二十四日以八
    十九年度易字第一一二五號判決判處有期徒刑四月確定。詎被告復於九十一年九
    月二十四日下午十一時二十分許起回溯九十六小時（聲請人誤載為「二十四小時
    」）期間內某刻，在臺灣地區某不詳處所，非法施用第二級毒品安非他命（下稱
    「安非他命」）一次，為警於九十一年九月二十四日下午五時許，在桃園縣平鎮
    市○○路六二三巷五弄十衖（聲請人誤載為「街」）七之二號三樓居處內查獲，
    並扣得安非他命一包（毛重一點五公克）、施用毒品之器具吸食器一組、玻璃球
    五個等物。被告被查獲後，經警採其尿液送驗，結果呈安非他命陽性反應，此有
    桃園縣衛生局不法藥物尿液檢定書乙紙在卷可稽，復有刑案資料查註紀錄表在卷
    供參。被告四犯（聲請人誤載為「三犯」）毒品危害防制條例第十條第二項之施
    用第二級毒品安非他命罪，爰依毒品危害防制條例第二十三條第二項但書規定，
    聲請裁定令入戒治處所施以強制戒治等情。
二、原裁定認以：本件被告雖於警詢中矢口否認前揭犯行，辯稱：並未施用毒品安非
    他命云云，惟查被告於前開為警查獲時所採集之尿液，經送驗後呈安非他命陽性
    反應，此有桃園縣衛生局不法藥物尿液檢定書二紙附卷可稽，嗣經本院將前開尿
    液送國防部憲兵司令部刑事鑑驗中心進行複驗，經該局以螢光偏極免疫分析法（
    ＴＤｘ＼ＦＰＩＡ）、液相萃取（溶劑萃取）前處理法及氣相層析質譜儀分析法
    檢驗後，結果呈甲基安非他命陽性反應，此有該中心檢驗通知書乙紙在卷可考，
    被告為警查獲時所採尿液既經前開氣相層析質譜儀分析法等較精密之實驗方式進
    行確認檢驗，已可完全排除被告服用其他藥物可能造成之毒品偽陽性反應，此有
    法務部調查局第六處八十七年九月二十二日（八七）發技（一）字第八七０七一
    四九一號函意旨可供參考。次按安非他命口服投與後約百分之七十於二十四小時
    內自尿中排出，約百分之九十於九十六小時內自尿中排出，因此尿液中可檢測出
    安非他命陽性反應，其最長之時間不會超過九十六小時，此有行政院衛生署藥物
    食品檢驗局（八一）藥檢壹字第００一一五六號函在卷足按。本件被告於被查獲
    時所排尿液經檢驗後既呈前開毒品陽性反應，是被告應有於前開採尿前回溯九十
    六小時期間內某刻，施用安非他命一次之犯行，聲請人之聲請經核屬實，本院認
    應令被告入戒治處所施以強制戒治，期間為一年，經核洵無違誤。
三、抗告意旨以其於警局本只要簽兩份封條，可是卻簽四份封條，而且並無在封條騎
    逢處蓋指紋，尿液編號也一再筆誤云云，而指摘原裁定不當。惟查：抗告人於警
    訊時坦承：「（採尿瓶中的尿液是否是你親自排放封瓶？編號？）是我親自排放
    封瓶，編號：Ｃ６─９１０４９」等語（見九十一年度毒偵字第二五七五號卷）
    ，而扣押物品清單上載有尿液二瓶，編號雖載為Ｃ６─９１０４９號，然封條上
    既有抗告人之簽名並於警局當場封瓶為抗告人所不否認，則該尿液應確係抗告人
    所有無誤，該編號僅為代號而已，實際上亦以抗告人之簽名為準；且抗告人亦謂
    係尿液編號一再筆誤云云，既係筆誤，尚難僅因編號之記載不同即謂採集之尿液
    非其所有。而抗告人採集之尿液經原審送國防部憲兵司令部刑事鑑驗中心以螢光
    偏極免疫分析法、液相萃取前處理法及氣相層析質譜儀分析法進行複驗後，呈安
    非他命陽性反應，是抗告人應確有施用安非他命，抗告人抗告意旨任意質疑鑑定
    之正確性，而指摘原裁定不當，委無可採，其抗告為無理由，應予駁回。
據上論斷，應依刑事訴訟法第四百十二條，裁定如主文。
中      華      民      國    九十二    年      三      月    三十一    日
                              台灣高等法院刑事第十二庭
                                    審判長法  官  劉  景  星
                                          法  官  沈  宜  生
                                          法  官  陳  志  洋
右正本證明與原本無異。
不得再抗告。
                                          書記官  蔡  佩  珊
中      華      民      國    九十二    年      四      月      二      日


司法院資訊處製作；財團法人民間司法改革基金會備份。
